Inventaris van het archief van de Afdeling Kunsten en taakvoorgangers van het Ministerie van Onderwijs, Kunsten en Wetenschappen over de periode 1945-1965
Nationaal Archief, Den Haag
- ARCHIEF VAN DE AFDELING KUNSTEN, A.
  - Kunst, Wetenschap en Letteren, A.3
    - Boeken en tijdschriften, A.3.2
      - Algemeen, A.3.2.1
        - Stukken betreffende de totstandkoming van monografieën over Nederlandse bouw- en beeldende en kunstenaars., 1960-1965; 1965-1974; 10 pakken
          - H.J. Kruyder, 1962 - 1965, 1969
          - Lucebert, 1964, 1970
          - J. Nanninga, 1962 - 1965, 1971
          - J. Raedecker, 1960 - 1964, 1972
          - K. Verwey, 1963 - 1965, 1973
          - J. Wagemaker, 1962 - 1964, 1974
        - Stukken betreffende het verlenen van medewerking aan de totstandkoming van de monografieën over stromingen in de Nederlandse beeldende kunst., 1960-1965; 1975-1977; 3 pakken
          - Het Neo-Realisme, 1960 - 1963, 1975
          - De Stijl, 1960 - 1964, 1976
          - De Experimentelen, 1960 - 1965, 1977
        - Stukken betreffende het voorbereiden van de monografie over de beeldhouwer J. Bronner., 1961-1962; 1978; omslag
        - Kopieën en vertalingen van monografieën over stromingen uit de beeldende kunst., 1961-1963; 1979; pak
        - Stukken betreffende de instelling van de Rijkscommissie van Advies inzake Toekenning van Additionele Honoraria voor Gedichtenbundels., 1962; 1980; omslag
      - Medewerking en steun voor de uitgave van boeken, A.3.2.2
        - Stukken betreffende het verlenen van steun aan de redactie voor de uitgave van het tijdschrift Kroniek van Kunst en Kultuur., 1940-1941; 1981; omslag
        - Stukken betreffende het afwijzen van het verzoek van de uitgeversmaatschappij De Haan om steun voor de uitgave van P.C. Hoofts Nederlandse Historiën., 1941-1942; 1982; omslag
        - Stukken betreffende het verlenen van steun aan de NV Wereldbibliotheek voor de uitgave van Dirk Schäfers Het Klavier., 1941-1942; 1983; omslag
        - Stukken betreffende het afwijzen van de subsidie-aanvraag van de uitgeverij G.A. van Oorschot in Amsterdam voor het literaire tijdschrift Tirade., 1958-1959; 1984; omslag
    - Letterkunde, A.3.3
      - Algemeen, A.3.3.1
        - Stukken betreffende het verstrekken van inlichtingen over Nederlandse letterkundigen aan diverse instanties., 1945-1965; 1985; omslag
      - Rijksinstellingen, A.3.3.2
        - Stukken betreffende het afwijzen van een verzoek tot oprichting van een Instituut voor Rijks Letterkundige Publicaties., 1945-1963; 1986; omslag
      - Internationale contacten, A.3.3.3
        - Stukken betreffende het verstrekken van gegevens aan de UNESCO over Nederlandse letterkundige werken die voor vertaling in aanmerking komen., 1948-1950; 1987; omslag
        - Vertaling van werken van Nederlandse letterkundigen in het Frans., 1948-1961; 1988; pak
        - Stukken betreffende het deelnemen aan de Conferentie der Nederlandse Letteren., 1951-1964; 1989-2001; 13 omslagen
          - 1e Conferentie te Brussel, 1951, 1989
          - 2e Conferentie te 's-Gravenhage, 1952 - 1953, 1990
          - 3e Conferentie te Antwerpen, 1953 - 1954, 1991
          - 4e Conferentie te 's-Gravenhage, 1954, 1992
          - 5e Conferentie te Antwerpen, 1955 - 1956, 1993
          - 6e Conferentie te 's-Gravenhage, 1956 - 1957, 1994
          - 7e Conferentie te Antwerpen, 1957 - 1958, 1995
          - 8e Conferentie te 's-Gravenhage, 1958 - 1962, 1996
          - 9e Conferentie te Antwerpen, 1959 - 1962, 1997
          - 10e Conferentie te 's-Gravenhage, 1960 - 1962, 1998
          - 11e Conferentie te Antwerpen, 1960 - 1963, 1999
          - 12e Conferentie 's-Gravenhage, 1962 - 1964, 2000
          - 13e Conferentie te Antwerpen, 1963 - 1964, 2001
        - Stukken betreffende het toekennen van de Anne Frank-prijzen beschikbaar gesteld door Mr. and Mrs. Hackett., 1957-1962; 2002; omslag
        - Stukken betreffende de instelling en honorering van de jury van advies bij de toekenning van de Anne Frank-prijzen., 1957-1965; 2003; omslag
      - Bevordering van de letterkunde, A.3.3.4
        - Stukken betreffende de herziening van auteursrechten inzake verbetering van de materiële positie van letterkundigen., 1957-1964; 2004; pak
        - Stukken betreffende het verstrekken van informatie over het Wilhelmus van Nassouwe., 1958-1962; 2005; omslag
        - Stukken betreffende het behandelen van een brief van mevr. H. Heyermans inzake de uitgave van het verzameld werk van haar vader door de uitgever G.A. van Oorschot., 1964; 2006; omslag
      - Aankoop en opdrachten, A.3.3.5
        - Stukken betreffende het verlenen van opdrachten aan letterkundigen tot het maken van begeleidende teksten bij stadsgezichten., 1940-1944; 2007; omslag
        - Stukken betreffende de tewerkstelling van G. Achterberg bij de afdeling Dialectologie van de Centrale Commissie voor Onderzoek van het Nederlandse Volkseigen van de Koninklijke Nederlandse Academie van Wetenschappen te Amsterdam., 1945-1952; 2008; omslag
        - Stukken betreffende opdrachten aan letterkundigen., 1945-1964; 2009-2016; 8 omslagen
          - Verlenen van opdrachten aan diverse letterkundigen. 1945-1961, 2009-2015
            - Voor het jaar 1946, 1945 - 1951, 2009
            - Voor het jaar 1947, 1947 - 1952, 2010
            - Voor het jaar 1948, 1948 - 1952, 2011
            - Voor het jaar 1949, 1949 - 1956, 2012
            - Voor het jaar 1950, 1950 - 1958, 2013
            - Voor het jaar 1951, 1950 - 1960, 2014
            - Voor het jaar 1952, 1952 - 1961, 2015
              Opdrachten aan letterkundigen vanaf 1953 bevinden zich in het Cultuur Recreatie en Maatschappij (CRM)-archief.
          - Overzicht van verleende opdrachten van 1945 - 1951 tevens vermelding van letterkundigen die afgewezen zijn of in gebreke zijn gebleven, 1945 - 1964, 2016
        - Stukken betreffende het verlenen van een opdracht aan J. Engelsman tot het vertalen van de Mattheus Passion., 1946-1948; 2017; omslag
        - Stukken betreffende het verlenen van een opdracht aan Bertus Aafjes tot het schrijven van een gedicht en aan P. Worm tot het maken van een illustratie bij dat gedicht voor het 50-jarig jubileum van H.M. de Koningin., 1947-1948; 2018; omslag
        - Stukken betreffende het verlenen van een opdracht aan W.A.P. Smit tot het schrijven van een gedicht en aan D. van Gelder tot het maken van een illustratie bij dat gedicht voor het 50-jarig jubileum van H.M. de Koningin., 1947-1948; 2019; omslag
        - Stukken betreffende het verlenen van een opdracht aan V.E. van Vriesland tot het schrijven van een overzicht van de moderne Nederlands-Vlaamse literatuur en aan J.C. Brandt Corstius tot het schrijven van een Nederlands-Vlaamse literatuurgeschiedenis., 1947-1959; 2020; omslag
        - Stukken betreffende de totstandkoming van richtlijnen voor het geven van opdrachten aan letterkundigen., 1951-1956; 2021; omslag
      - Prijsvragen e.d., A.3.3.6
        - P.C. Hooftprijs., 1945-1964; 2022-2034
          - Stukken betreffende het toekennen van de Staatsprijs voor de Letterkunde. 1945-1964, 2022-2032; 11 omslagen
            - Uitreiking 1946 t/m 1948, 1945 - 1949, 2022
            - Uitreiking 1949 t/m 1951, 1949 - 1952, 2023
            - Uitreiking 1952 t/m 1954, 1952 - 1955, 2024
            - Uitreiking 1955 en 1956, 1954 - 1964, 2025
            - Uitreiking 1957, 1957 - 1958, 2026
            - Uitreiking 1958, 1957 - 1959, 2027
            - Uitreiking 1959, 1958 - 1960, 2028
            - Uitreiking 1960, 1959 - 1960, 2029
            - Uitreiking 1961, 1960 - 1962, 2030
            - Uitreiking 1962, 1961 - 1963, 2031
            - Uitreiking 1963, 1961 - 1963, 2032
          - Stukken betreffende het vaststellen van het Reglement van de Staatsprijs voor de Letterkunde, 1952 - 1964, 2033; omslag
          - Stukken betreffende het opstellen van toespraken bij de uitreiking van de Staatsprijzen voor de Letterkunde, 1958 - 1964, 2034; omslag
        - Ontvangen perskritieken op prijsvragen op het gebied van de letterkunde., 1948-1952; 2035; omslag
        - Stukken betreffende het opstellen van overzichten van letterkundige prijzen in Nederland., 1949-1964; 2036; omslag
        - Stukken betreffende de instelling van de jeugdboekenweek en de Staatsprijs voor Kinder- en Jeugdliteratuur alsmede de toekenning hiervan in 1964., 1953-1965; 2037; omslag
        - Stukken betreffende de instelling van een gemeenschappelijke prijs voor het beste literaire werk van een Belgische of Nederlandse letterkundige, genaamd de Prijs der Nederlandse Letteren alsmede de toekenning hiervan in 1956, 1959 en 1962., 1955-1963; 2038; pak
      - Steun aan letterkundigen, A.3.3.7
        - Algemeen, A.3.2.7.1
          - Stukken betreffende het verlenen van steun aan G. Verwey ten behoeve van de uitgave van het oorspronkelijk dichtwerk van Albert Verwey., 1937-1943; 2039; omslag
          - Stukken betreffende het verlenen van steun ten behoeve van de uitgaven van de Stichting Onze Oude Letteren., 1938-1943; 2040; omslag
          - Stukken betreffende het verlenen van geldelijke steun aan de Maatschappij der Nederlandse Letterkunde ten behoeve van de Coornhertuitgaven uit de opbrengst van de zomerzegels., 1939-1943; 2041; omslag
          - Stukken betreffende het verlenen van steun aan de NV Wereldbibliotheek ten behoeve van de Vondeluitgave., 1939-1943; 2042; omslag
          - Stukken betreffende het verstrekken van rijkssubsidies aan letterkundigen na advies van de rijkscommissie., 1939-1963; 2043-2060; 18 omslagen
            - Jaar 1940, 1939 - 1941, 2043
            - Jaar 1945, 1945 - 1947, 2044
            - Jaar 1946, 1946 - 1947, 2045
            - Jaar 1947, 1946 - 1950, 2046
            - Jaar 1948, 1947 - 1949, 2047
            - Jaar 1951, 1947 - 1952, 2048
            - Jaar 1949, 1948 - 1950, 2049
            - Jaar 1953, 1949 - 1954, 2050
            - Jaar 1950, 1950 - 1952, 2051
            - Jaar 1952, 1952 - 1953, 2052
            - Jaar 1954, 1954 - 1960, 2053
            - Jaar 1955, 1955 - 1956, 2054
            - Jaar 1956, 1955 - 1956, 2055
            - Jaar 1957, 1956 - 1958, 2056
            - Jaar 1958, 1958 - 1959, 2057
            - Jaar 1959, 1959 - 1961, 2058
            - Jaar 1960, 1960 - 1961, 2059
            - Jaar 1963, 1963, 2060
          - Stukken betreffende het verlenen van steun aan Bouchers Uitgeverij ten behoeve van de uitgave van Mathilde Krans van Jacques Perk., 1940-1941; 2061; omslag
          - Stukken betreffende het behandelen van subsidie-aanvragen ten behoeve van de uitgave van de Verzamelde Werken van Multatuli., 1945-1964; 2062; omslag
          - Stukken betreffende het verstrekken van subsidies uit de opbrengst van de zomerpostzegels., 1946-1951; 2063; omslag
          - Stukken betreffende de mededinging naar reisbeurzen voor letterkundigen., 1947-1964; 2064-2091; 9 pakken en 19 omslagen
            - Toekenning 1949, 1947 - 1952, 2064; pak
            - Inzending 1949, 1950, 2065
            - Toekenning 1950, 1950 - 1952, 2066; pak
            - Toekenning van een UNESCO-beurs aan de Nederlandse letterkundige G. van der Graft, 1950 - 1958, 2067
            - Het verstrekken van inlichtingen aan particulieren inzake de toekenning van reisbeurzen c.q. -toelagen, 1950 - 1964, 2068
            - Toekenning 1951, 1951 - 1952, 2069
            - Toekenning 1952, 1952 - 1958, 2070
            - Afwijzing van de inzendingen die niet voldoen aan de bepalingen van het Reglement van de Reisbeurzen, 1953 - 1954, 2071
            - Toekenning 1953, 1953 - 1954, 2072
            - Toekenning 1953, 1953 - 1955, 2073
            - Toekenning 1954, 1953 - 1956, 2074
            - Toekenning 1955, 1955 - 1957, 2075
            - Toekenning 1956, 1955 - 1958, 2076
            - Toekenning 1957, 1957 - 1960, 2077
            - Toekenning 1958, 1958 - 1959, 2078
            - Toekenning 1959, 1959 - 1960, 2079
            - Toekenning 1960, 1959 - 1963, 2080
            - Toekenning 1961, 1960 - 1963 pak, 2081
            - Toekenning 1962, 1961 - 1964, 2082
            - Inzendingen 1951, nrs. 59 t/m 115, [1951], 2083; pak
            - Inzendingen 1951, nrs. 1 t/m 20, [1951], 2084; pak
            - Inzendingen 1951, nrs. 22 t/m 58, [1951], 2085; pak
            - Inzendingsformulieren 1950, [1950], 2086
            - Inzendingsformulieren 1951, [1951], 2087; pak
            - Inzendingsformulieren 1952, [1952 - 1953], 2088; pak
            - Inzendingsformulieren 1957, [1957], 2089; pak
            - Inzendingsformulieren 1958, [1958], 2090
            - Inzendingsformulieren 1959, [1959], 2091
          - Stukken betreffende het verlenen van subsidie ten behoeve van de uitgave van het verzameld werk van P.C. Hooft., 1947-1962; 2092-2093; 1 pak en 1 omslag
            - Subsidie over de jaren 1947 - 1961 ten behoeve van de voorbereiding van de uitgave, 1947 - 1962, 2092; pak
            - Subsidie-aanvragen van de Stichting Vrienden van de Uitgave van het Verzameld Werk van P.C.Hooft en van de Stichting Oude Letteren, 1956 - 1962, 2093
          - Stukken betreffende het behandelen van subsidie-aanvragen ten behoeve van de uitgave van de Verzamelde Werken van Louis Couperus., 1948-1961; 2094; omslag
          - Stukken betreffende de totstandkoming van de circulaire van 10 januari 1958 inzake subsidiëring van uitgaven op het gebied van de kunsten., 1957-1958; 2095; omslag
          - Stukken betreffende het verlenen van subsidie aan de A.W. Sijthoffs Uitgeversmaatschappij NV ten behoeve van de uitgave van de Verzamelde Werken van Dirk Coster., 1958-1964; 2096; omslag
          - Stukken betreffende het voordragen van letterkundigen aan het Institute of International Education voor beurzen aan jonge auteurs ten behoeve van een studie- en werkbezoek aan de Verenigde Staten van Amerika., 1959; 2097; omslag
          - Stukken betreffende het voeren van overleg met het actiecomité over de actie van Nederlandse schrijvers tegen het literatuurbeleid van de overheid., 1959-1963; 2098-2101; 2 pakken en 2 omslagen
            - Persberichten, 1959 - 1962, 2098
            - Materiële positie letterkundigen, 1959 - 1963 pak, 2099
            - Reacties, 1961 - 1963, 2100
            - Persberichten, 1963, 2101; pak
          - Stukken betreffende de subsidiëring van het uitgeven van boeken voor de jaren 1960 - 1965., 2102; omslag
          - Brief van de Raad voor de Kunst met advies aan de Staatssecretaris van Onderwijs, Kunsten en Wetenschappen inzake de materiële positie van de Nederlandse letterkundigen., 1963; 2103; stuk
          - Stukken betreffende de oprichting van de Stichting Fonds voor de Letteren., 1963-1965; 2104; omslag
          - Stukken betreffende het beschikbaar stellen van toelagen, na beoordeling van een jury, aan jonge letterkundigen voor hun ingezonden werk., 1963-1965; 2105-2106; 2 omslagen
            - Jaar 1963, 1963 - 1964, 2105
            - Jaar 1964, 1964 - 1965, 2106
        - Steun bij studie, A.3.3.7.2
          - Stukken betreffende het ter beschikking stellen van een stipendium aan letterkundigen die een tevoren door hem omschreven plan voor creatieve arbeid ten uitvoer wil brengen., 1959-1965; 2107-2108; 2 omslagen
            - Aanvraag 1962 en 1963, 1959 - 1964, 2107
            - Aanvraag 1964, 1963 - 1965, 2108
      - Auteursrechten, A.3.3.8
        - Stukken betreffende het behandelen van aangelegenheden inzake auteursrechten., 1934-1964; 2109; pak
      - Verenigingen en stichtingen, A.3.3.9
        - Stukken betreffende het Witsenfonds., 1940-1963; 2110-2113; 1 pak en 3 omslagen
          - Aanvaarding van de nalatenschap van de weduwe van Willem Witsen, 1940 - 1945, 2110
          - Instelling en samenstelling van een Commissie van Beheer voor het Witsenfonds, 1943 - 1960, 2111
          - Beheer van de financiën van het Witsenfonds, 1943 - 1965, 2112; pak
          - Behandeling van een aantal aangelegenheden, 1944 - 1963, 2113
        - Stukken betreffende het behandelen van subsidie-aanvragen van de Maatschappij der Nederlandse Letterkunde te Leiden., 1946-1959; 2114; omslag
        - Stukken betreffende de oprichting van de Stichting tot bevordering van de vertaling van Nederlands letterkundig werk te Amsterdam alsmede het verlenen van subsidie aan deze stichting., 1948-1955; 2115; pak
        - Stukken betreffende het verlenen van subsidie aan het PEN- (Poets, Playwrights, Essayist, Editors, Novelist) centrum voor Nederland te Amsterdam., 1953-1965; 2116-2117; 1 pak en 1 omslag
          - 1953-1955, 2116
          - 1956-1965, 2117; pak
        - Stukken betreffende ondersteuning van de bouwplannen van de Vereniging ter Bevordering van de Belangen des Boekhandels te Amsterdam., 1956-1960; 2118; omslag
  - Plechtigheden, herdenkingen en officiële feesten, A.4
    - Stukken betreffende de organisatie van manifestaties op het gebied van de kunst bij de viering van het vijftigjarig troonjubileum van Hare Majesteit de Koningin., 1946-1948; 2119; omslag
    - Stukken betreffende het verlenen van medewerking aan de herdenking van de 300ste sterfdag van de dichter Pieter Corneliszoon Hooft., 1946-1950; 2120-2122; 2 omslagen en 1 pak
      - Nationaal P.C. Hooft Comité, 1946 - 1947, 2120; pak
      - Subcommissies van het Nationaal P.C. Hooft Comité, 1947, 2121
      - Algemeen, 1947 - 1950, 2122
    - Stukken betreffende het voorbereiden van de uitreiking van een rijmprent van Bertus Aafjes en Piet Worm als blijvende herinnering aan het vijftigjarig regeringsjubileum van Hare Majesteit de Koningin aan de leerlingen van de openbare en bijzondere scholen., 1947-1948; 2123; omslag
    - Stukken betreffende het verlenen van medewerking aan een Jan van Riebeeck herdenking in Zuid-Afrika., 1950-1951; 2124; omslag
    - Stukken betreffende het verlenen van medewerking aan de Nationale Van Gogh herdenking., 1951-1953; 2125-2129; 5 omslagen
      - Actie tot behoud van de pastorie in Nuenen alwaar Vincent van Gogh enige jaren heeft gewoond, 1951 - 1953, 2125
      - Verlenen van subsidie aan de Dienst voor Schone Kunsten van de gemeente 's-Gravenhage voor de organisatie van een symposium, 1952 - 1953, 2126
      - Voorbereiding van de tentoonstelling in het Rijksmuseum Kröller Müller te Otterlo, het Stedelijk Museum te Amsterdam en het Gemeentemuseum te 's Gravenhage, 1952 - 1953, 2127
      - Herdenkingen in het buitenland, 1953, 2128
      - Protest van de Nederlandse Vereniging van Kunstschilders inzake het feit dat zij bij de Vincent van Gogh herdenking niet uitgenodigd was, 1953, 2129
    - Stukken betreffende het verstrekken van opdrachten tot het schrijven van een bevrijdingsspel., 1951-1960; 2130; omslag
    - Stukken betreffende het verlenen van subsidies aan comités en verenigingen voor het organiseren van plechtigheden, herdenkingen en feesten., 1951-1963; 2131-2142; 12 omslagen
      - Comité Obrecht Herdenking voor het houden van herdenkingsconcerten voor zijn 500ste geboortedag, 1951 - 1953, 2131
      - Nederlandsche Vereeniging in Parijs ter gelegenheid van een culturele manifestatie voor haar 50-jarig bestaan, 1952 - 1953, 2132
      - Stichting tot Herdenking van Bonefatius' Marteldood voor de herdenking van het 1200ste sterfjaar, 1952 - 1956, 2133
      - Nationaal Comité ter Herdenking van de 150ste sterfdag van Betje Wolff en Aagje Deken en aan de uitgeverij Van Gorcum & Comp. NV in Assen voor het uitgeven van een biografie, 1954, 2134
      - Comité ter Herdenking van de 10e sterfdag van Piet Mondriaan voor het plaatsen van een gedenksteen en een te houden symposium, 1954 - 1961, 2135
      - Vereniging Haagsche Kunstkring voor het organiseren van de Heinrich Heine herdenking, 1956, 2136
      - Nationaal Comité Bilderdijk Herdenking 1956 voor het organiseren van een herdenking, 1956 - 1957, 2137
      - Händelsvereniging in Naarden voor de uitvoering van een concert ter herdenking van de 200ste sterfdag van Händel, 1956 - 1959, 2138
      - Afwijzing op het verzoek om subsidie van de Fryske Kultuerried voor de herdenking van de 100ste sterfdag van Eeltje Halbertsma, 1957, 2139
      - Comité ter herdenking van de 10e sterfdag van Willem Pijper voor kamermuziekuitvoeringen, 1957, 2140
      - Werkcomité J.P. Sweelinck Herdenking voor het organiseren van concerten, 1961 - 1963, 2141
      - Verzoek van de Alphons Diepenbrock-fonds om subsidie voor de herdenking van Diepenbroek, 1962, 2142
    - Stukken betreffende het verlenen van medewerking aan plechtigheden en huldigingen op het gebied van de letterkunde., 1951-1965; 2143; omslag
    - Stukken betreffende het verlenen van medewerking aan de plannen voor de herdenking in Wageningen van de bevrijding 10 jaar geleden., 1954-1955; 2144; omslag
    - Stukken betreffende het verlenen van medewerking aan de oprichting van een comité voor de herdenking van de 200ste geboortedag van Mozart., 1954-1956; 2145; omslag
    - Stukken betreffende het afvaardigen van een vertegenwoordiging van Nederland bij de herdenking van de 100ste sterfdag van de Poolse dichter Adam Mickiewicz in Polen., 1955; 2146; omslag
    - Stukken betreffende het verlenen van medewerking aan de inzending van Nederlandse films voor het herdenkingsfeest, ter ere van het 50-jarig bestaan van de filmindustrie, van de Asociación de Periodistas Cinematográficos in Mexico., 1955; 2147; omslag
    - Stukken betreffende het verlenen van subsidie aan het Haags Cultureel Centrum voor de herdenking van de 150ste geboortedag van H.C. Andersen., 1955-1956; 2148; omslag
    - Stukken betreffende het verlenen van medewerking aan diverse herdenkingen van de 350ste geboortedag van Rembrandt., 1956-1958; 2149; omslag
    - Stukken betreffende het verlenen van medewerking aan het organiseren door het Comité ter Herdenking aan Dirk Schäfer van een concert voor zijn 25ste sterfdag., 1956-1958; 2150; omslag
    - Stukken betreffende het verlenen van medewerking aan de Nationale herdenking 150 jaar Koninkrijk 1813 - 1963., 1962-1965; 2151-2154; 4 omslagen
      - Afwijzing van een subsidieverzoek voor het maken van een televisiefilm, 1962 - 1963, 2151
      - Accoordverklaringen van bruikleengevers voor het vervaardigen van diapositieven van de ingezonden werken voor de tentoonstelling 150 jaar Nederlandse Kunst, 1963, 2152
      - Vergaderverslagen van de tentoonstellingscommissie en de werkcommissie van de tentoonstelling 150 jaar Nederlandse Kunst, 1963, 2153
      - Opdracht voor het vervaardigen van diapositieven van ingezonden werken voor de tentoonstelling 150 jaar Nederlandse Kunst, 1963 - 1965, 2154
  - Tekeningen van en bestekken voor oorlogs- en vredesgedenktekens, A.5
    - Tekeningen en bestekken van oorlogs- en vredesgedenktekens., 1937-1959, z.d.; 2155-2501; 9 pakken, 42 stukken en 296 omslagen
      - Alblasserdam, 1948 - 1949, 2155
      - Aalten, 1954, 2156
      - Aarlanderveen, 1954 stuk, 2157
      - Adorp, 1949, 2158; stuk
      - Akkrum, 1947, 2159
      - Alem, 1947, 2160; stuk
      - Alkemade, 1948, 2161; stuk
      - Alkmaar, 1950, 2162
      - Almelo, z.d., 2163
      - Alphen aan den Rijn, 1948, 2164
      - Amerongen, 1946, 2165; stuk
      - Amersfoort, 1946 - 1953, 2166
      - Amstelveen, 1946, 2167
      - Amsterdam; damplantsoen, 1949, 2168
        Opmerkingen: Tekeningen van het Middendamterrein 1947, niet uitgevoerd
      - Amsterdam; Javakade, 1949, 2169
      - Amsterdam; diversen, 1945 - 1952, 2170; pak
      - Andijk, z.d, 2171; stuk
      - Anna Paulowna, z.d., 2172
      - Apeldoorn, 1947 - 1955, 2173
      - Appeltern, z.d., 2174
      - Appingedam, 1947, 2175
      - Arnhem, 1945 - 1950, 2176
      - Assen, 1942, 2177
      - Assendelft, 1948 stuk, 2178
      - Axel, z.d., 2179
      - Baarn, 1946, 2180
      - Badhoevedorp, 1947, 2181
      - Baflo, z.d., 2182
      - Bakkeveen, 1952, 2183; stuk
      - Barchem, z.d., 2184
      - Barendrecht, 1940 - 1950, 2185
      - Barnflair, z.d., 2186; stuk